【裁判字號】    96,易,1441
【裁判日期】    970605
【裁判案由】    毒品危害防制條例
【裁判全文】
臺灣士林地方法院刑事判決              96年度易字第1441號
公  訴  人  臺灣士林地方法院檢察署檢察官
被      告  甲○○
??????????（現於臺灣臺北監獄士林分監執行中）
上列被告因違反毒品危害防制條例案件，經檢察官提起公訴（96
年度毒偵字第1336號），而被告於準備程序中就被訴事實為有罪
之陳述，經本院裁定改依簡式程序審理，並判決如下：
    主  文
甲○○施用第二級毒品，累犯，處有期徒刑捌月，扣案之第二級
毒品甲基安非他命（驗餘淨重柒點貳捌公克）沒收銷燬，扣案之
盛裝前開甲基安非他命所用之包裝袋陸只，均沒收。
    事  實
一、甲○○前於民國88年間因施用毒品案件，經本院以88年度毒
    聲字第76號裁定送觀察、勒戒後，認無繼續施用毒品之傾向
    ，於88年4 月28日執行完畢釋放出所，並由臺灣士林地方法
    院檢察署檢察官以88年度偵緝字第238 號處分不起訴確定；
    復因施用毒品案件，經本院以88年度毒聲字第2233號裁定送
    觀察、勒戒後，認有繼續施用毒品之傾向，除經本院以88年
    度毒聲字第2773號裁定令入戒治處所施以強制戒治，並經臺
    灣士林地方法院檢察署檢察官以88年度毒偵緝字第100 號、
    第102 號提起公訴，強制戒治部分，因戒治成效良好，先經
    本院以89年度毒聲字第1282號裁定停止戒治，所餘戒治期間
    ，付保護管束，嗣因違反保護管束應遵守事項情節重大，再
    經本院以89年度毒聲字第1948號裁定撤銷停止戒治，令入戒
    治處所強制戒治，嗣於91年11月3 日強制戒治執行完畢釋放
    （接續執行後述刑罰），起訴部分，經本院以89年度易字第
    91號判決判處有期徒刑7 月，並經臺灣高等法院於89年5 月
    22日以89年度上易字第1470號駁回上訴確定，復於91年間因
    三犯施用毒品案件，經本院於92年2 月20日以91年度易字第
    788 號判決判處有期徒刑7 月確定，上開2 罪於前開戒治釋
    放後接續執行，於92年12月11日縮刑期滿執行完畢（此部分
    構成累犯）；仍未戒除毒癮，復於95年間因施用毒品案件，
    經本院以96年度易字第109 號判決判處有期徒刑1 年確定（
    此部分尚未執行完畢，不構成累犯）。詎甲○○仍不知悛悔
    ，復基於施用第二級毒品之犯意，於前開強制戒治執行完畢
    釋放後5 年內之96年6 月21日上午7 時至8 時許間，在臺北
    縣汐止市○○路之麥當勞速食店廁所內，以將甲基安非他命
    置於燈泡吸食器燒烤而產生煙霧後吸煙之方式，施用第二級
    毒品甲基安非他命1 次。嗣於96年6 月22日19時30分許，在
    臺北市○○區○○路33巷8 號之「中華戲谷網咖」（起訴書
    誤載為「中華矽谷網咖」，應予更正。）內，遭接獲線報前
    往查緝持有及施用毒品案件之員警盤查，甲○○因一時情急
    而將其所有並供施用之甲基安非他命6 包（總含袋毛重8.56
    公克、淨重7.3 公克）丟棄，惟仍遭員警當場查扣，員警並
    徵得甲○○同意後，採其尿液送驗，嗣因尿液鑑驗結果呈安
    非他命、甲基安非他命陽性反應，始查悉上情。
二、案經臺北市政府警察局內湖分局報告臺灣士林地方法院檢察
    署檢察官偵查起訴，經本院改依簡式程序審理。
    理  由
一、犯罪事實之認定：
(一)、上揭犯行，業據被告甲○○於偵查及本院審理時迭承不諱（
    參見臺灣士林地方法院檢察署96年度偵字第1336號卷第40頁
    、本院卷第93頁），又被告為警查獲後在警局所排尿液，經
    送台灣尖端先進生技醫藥股份有限公司以酵素免疫分析法初
    驗後，再以氣相層析質譜儀法複驗，證實其尿液呈安非他命
    、甲基安非他命陽性反應，有該公司於96年7月4日出具之濫
    用藥物檢驗報告1 紙附卷可稽（附於同上偵卷第74頁），此
    外，被告為警查獲時，經警當場扣得之白色透明晶體6 包（
    總含袋毛重8.56公克、合計淨重7.3 公克、驗餘淨重7.28公
    克），經送鑑驗後，證實為第二級毒品甲基安非他命，亦有
    上開扣案毒品及卷附臺北市政府警察局96年6 月27日北市鑑
    毒字第591 號鑑驗通知書1 紙可佐（附於同上偵卷第71頁）
    ，訊之被告亦坦承該等毒品均其所有並供施用之甲基安非他
    命無訛。綜上，足認被告自白與事實相符，可以採信，本案
    事證至為明確，被告犯行堪予認定。
(二)、查本件被告前因施用毒品案件，經本院裁定送觀察、勒戒，
    於88年4 月28日因無繼續施用傾向釋放出所後，又因施用毒
    品案件，經本院裁定觀察勒戒及強制戒治，並於91年11月3
    日強制戒治執行完畢釋放之事實，有臺灣高等法院法院被告
    前案紀錄表、刑案查註紀錄表、全國施用毒品案件紀錄表及
    矯正簡表等件在卷可考，其於強制戒治執行完畢釋放後5 年
    內，再犯本案施用毒品犯行，公訴人依法追訴，於法並無不
    合，本院自應依法論科。
二、論罪科刑
(一)、按甲基安非他命為毒品危害防制條例第2 條第2 項第2 款所
    規定之第二級毒品，不得擅自施用。核被告施用甲基安非他
    命之行為，係犯毒品危害防制條例第10條第2 項之施用第二
    級毒品罪。被告持有甲基安非他命進而施用，其持有毒品之
    低度行為為施用毒品之高度行為所吸收，不另論持有毒品罪
    （最高法院74年度台上字第3404號判例意旨參照）。被告有
    事實欄所載之犯罪科刑執行情形，有臺灣高等法院被告前案
    紀錄表在卷可憑，其於有期徒刑執行完畢後，5 年以內故意
    再犯本案有期徒刑以上之罪，為累犯，應依刑法第47條第1
    項之規定加重其刑。爰審酌被告已有施用毒品之前科，且經
    觀察勒戒及強制戒治後，復又觸犯本件犯行，顯示其無戒絕
    之決心，惟其施用毒品係傷害自身健康，且犯後坦承犯行，
    態度尚稱良好等一切情狀，量處如主文所示之刑，以示懲儆
    。
(二)、扣案之甲基安非他命（合計驗餘淨重7.28公克），為查獲之
    第二級毒品，不問屬於犯人與否，應依毒品危害防制條例第
    18條第1 項前段之規定沒收銷燬。至扣案盛裝前開甲基安非
    他命所用之包裝袋6 只，有防止毒品裸露、散逸、並便利毒
    品攜帶之功能，且既得與所盛裝之毒品分別鑑秤重量，與該
    毒品即無難以析離而無法個別宣告沒收之情事，又該包裝袋
    6 只為被告所有之物，亦據被告供明在卷，是堪認均屬被告
    所有且供本案犯行所用之物無訛，爰依刑法第38條第1 項第
    2 款之規定宣告沒收。至鑑驗時採樣之甲基安非他命0.02公
    克，已因鑑驗用罄而滅失，自無從諭知沒收銷燬，附此敘明
    。
據上論斷，應依刑事訴訟法第273 條之1 第1 項、第299 條第1
項前段，毒品危害防制條例第10條第2 項、第18條第1 項前段，
刑法第11條、第47條第1 項、第38條第1 項第2 款，判決如主文
。
本案經檢察官蔡啟文到庭執行職務。
中    華    民    國    97    年    6    月      5    日
                  刑事第二庭法  官  吳祚丞
以上正本證明與原本無異。
如不服本判決應於送達後10日內，向本院提出上訴書狀。其未敘
述上訴理由者，應於上訴期間屆滿後20日內向本院補提理由書狀
（均須按他造當事人之人數附繕本）。
                            書記官  方蘭芬
中    華    民    國    97    年    6    月      5    日
附錄本案論罪科刑法條：
毒品危害防制條例第10條第2 項
施用第二級毒品者，處 3 年以下有期徒刑。


司法院資訊處製作；財團法人民間司法改革基金會備份。
